臺灣高等法院刑事判決　　　　　　　　96年度上易字第1226號
上　訴　人　臺灣臺北地方法院檢察署檢察官
被　　　告　甲○○
上列上訴人因被告毒品危害防制條例案件，不服臺灣臺北地方法
院96年度易字第612、733號，中華民國96年5月4日第一審判決（
起訴案號：臺灣臺北地方法院檢察署95年度毒偵字第3343號），
提起上訴，本院判決如下：
    主  文
上訴駁回。
    理  由
一、公訴意旨如附件起訴書及追加起訴書所載。
二、按已經提起公訴或自訴之案件，在同一法院重行起訴者，應
    諭知不受理之判決，並得不經言詞辯論為之，刑事訴訟法第
    303條第2款、第307 條分別定有明文。
三、經查，本件被告甲○○被訴分別於95年11月28日為警查獲前
    96小時內某時、96年1 月31日下午10時施用第二級毒品之犯
    行，核與95年11月17日臺灣臺北地方法院檢察署檢察官95年
    毒偵字第2819號提起公訴，指訴被告於95年10月19日採尿前
    96小時內某時，施用第二級毒品之犯行，有集合犯之包括一
    罪關係，該案並經本院95年度易字第2658號判決，認被告自
    95年10月19日採尿前96小時內某時起至96年3月3日採尿前96
    小時內某時止，施用第二級毒品，每隔1、2天施用1 次，而
    判處有期徒刑2 年在案，此有上開判決及本院被告前案紀錄
    表在卷可稽。公訴人就同一案件，分別於96年2 月27日、96
    年3 月14日向本院重行起訴，依照上開說明，諭知不受理之
    判決。
四、原審諭知不受理之判決，並無違誤。公訴人上訴意旨以，按
    施用毒品罪，在修正刑法於95年7月1日施行前，無論實務或
    理論，一向認為施用完畢，其犯罪即屬成立，基於概括犯意
    ，多次施用同級毒品，認係成立連續犯，從無依接續犯或常
    習犯、集合犯所謂包括一罪論處之例，則95年7月1日起刑法
    連續犯規定刪除後，多次施用同級毒品，自應併合處罰，最
    高法院著有96年度臺上字第1195號判決可資參照。則本案依
    上開最高法院見解，自應認被告之犯行為數行為而併合處罰
    之，原審竟論以集合犯之包括一罪，即有未洽云云。
五、惟按95年7月1日起刑法連續犯規定刪除後，多次施用同級毒
    品，究應併合處罰？抑或以集合犯論包括一罪？應視犯罪之
    類型以及個案之情形而定。公訴人上訴意旨所為指摘，並未
    指出本件犯罪類型以或個案情形有何不能以集合犯論包括一
    罪之處，即不能謂上訴有理由，其上訴，應予駁回。
六、本件不經言詞辯論，逕行判決，併此敘明。
據上論斷，應依刑事訴訟法第368條、第372條，判決如主文。
中　　華　　民　　國　　96　　年　　7 　　月　　11　　日
                　刑事第五庭　審判長法　官　吳　敦
                                　　法　官　張傳栗
                                　　法　官　陳祐治
以上正本證明與原本無異。
不得上訴。
                                　　書記官　蔡慧娟
中　　華　　民　　國　　96　　年　　7 　　月　　11　　日
